臺灣高等法院臺南分院刑事判決
110年度上易字第593號
上  訴  人  
即  被  告  林德守



選任辯護人  鄭猷耀律師
            陳廷瑋律師
            吳鎧任律師
上列上訴人即被告因竊盜案件，不服臺灣臺南地方法院110年度
易字第306號中華民國110年9月27日第一審判決（起訴案號：臺
灣臺南地方檢察署110年度偵緝字第171號），提起上訴，本院判
決如下：
    主  文
原判決關於所處之刑及沒收部分，均撤銷。
林德守所犯加重竊盜罪，處有期徒刑陸月，如易科罰金，以新臺
幣壹仟元折算壹日。緩刑貳年。
    事實及理由
一、按民國110年6月16日修正公布、同月18日施行之刑事訴訟法
    第348條規定：「上訴得對於判決之一部為之。對於判決之
    一部上訴者，其有關係之部分，視為亦已上訴。但有關係之
    部分為無罪、免訴或不受理者，不在此限。上訴得明示僅就
    判決之刑、沒收或保安處分一部為之」。次按同日修正公布
    、施行之刑事訴訟法施行法第7條之13規定：「中華民國110
    年5月31日修正通過之刑事訴訟法施行前，已繫屬於各級法
    院之案件，於施行後仍適用修正前刑事訴訟法第348條規定
    ；已終結或已繫屬於各級法院而未終結之案件，於施行後提
    起再審或非常上訴者，亦同」。又按判決後提起上訴，應以
    其提起上訴而繫屬於上訴審法院時，刑事訴訟法第348條是
    否已經修正施行，作為究應適用修正後或修正前規定以決定
    其上訴範圍之時點依據（最高法院110年度台上大字第5375
    號裁定意旨參照）。查本案係於上開規定修正施行後之110
    年11月11日始繫屬於本院，有臺灣臺南地方法院110年11月9
    日南院武刑玄110易306字第1100039011號函其上所蓋本院收
    文戳章（本院卷第3頁）在卷可按，是本案上訴之效力及其
    範圍，應依現行刑事訴訟法第348條規定判斷，合先敘明。
二、原審於110年9月27日以110年度易字第306號判決判處被告犯
    修正前刑法第321條第1項第1款、第2款、第3款之竊盜罪，
    處有期徒刑7月，及為相關沒收之宣告。被告不服而以原審
    量刑過重為由提起上訴，檢察官則未上訴，經本院當庭向被
    告及辯護人確認上訴範圍，均稱僅就原判決量刑及沒收部分
    上訴，對於原判決認定之犯罪事實及罪名，均表明未在上訴
    範圍（本院卷第178-179頁），足見被告對於本案請求審理
    之上訴範圍僅限於量刑及沒收。揆諸前開說明及新修正條文
    之規定，本案量刑、沒收部分與原判決犯罪事實、罪名之認
    定，可以分離審查，因此，本院爰僅就原判決量刑及沒收部
    分加以審理，其他關於本案犯罪事實、罪名等，則不在本院
    審理範圍，先予說明。
三、因被告表明僅就原判決關於量刑及沒收部分提起上訴，故有
    關本案之犯罪事實、論罪（所犯罪名、罪數關係）部分之認
    定，均如第一審判決所記載（如附件）。
四、被告上訴意旨略以：被告今已坦承犯罪，深切省思，且與告
    訴人達成民事和解，給付和解金額完畢，獲取告訴人之原諒
    ，又被告乃家中重要經濟支柱，倘入監服刑，家庭恐難以負
    荷，請從輕量刑，並依刑法第59條規定酌減其刑。再者，被
    告前無犯罪前科，因一時失慮而誤蹈法網，犯後已坦承犯行
    ，並表悔悟，請給予緩刑宣告，以利被告自新等語。
五、按刑之量定，為求個案裁判之妥當性，法律固賦予法院裁量
    權，但此項裁量權之行使，除應依刑法第57條規定，審酌行
    為人及其行為等一切情狀，為整體之評價，並應顧及比例原
    則與平等原則，使罪刑均衡，輕重得宜，以契合社會之法律
    感情。又刑法第59條之酌量減輕其刑，必於犯罪之情狀，在
    客觀上足以引起一般之同情，認為顯可憫恕，且即予宣告法
    定最低度之刑，猶嫌過重者，始有其適用。查被告持客觀上
    可供兇器使用之不詳器具，擊破隔鄰告訴人住處2樓氣窗玻
    璃，侵入告訴人住處行竊，犯罪情節難謂輕微。復修正前刑
    法第321條第1項之法定刑為「6月以上5年以下有期徒刑，得
    併科新臺幣（下同）10萬元以下罰金」，則被告所犯上開犯
    行，難認有何「情輕法重」之情事。又被告所犯上開加重竊
    盜犯行，並無特殊之原因與環境，在客觀上足以引起一般人
    同情。是考量被告之犯罪情節、態樣及手段，尚無情輕法重
    而顯可憫恕之情事。從而，其與刑法第59條所規定之要件，
    已有不符，自無依該條酌減其刑之適用。是辯護人辯稱：請
    依刑法第59條規定酌減刑度云云，尚難採憑。
六、撤銷改判之理由：　　
　㈠原審認被告所犯加重竊盜罪事證明確，因予科刑，固非無見
    。惟按量刑之輕重，應注意刑法第57條各款所定科刑時應審
    酌之一切情狀，以為科刑輕重之標準。查被告於原審時雖未
    坦承犯行，然其事後已於本院時就本案犯罪事實坦承不諱，
    表示認罪，頗具悔意；又被告於本院時已與告訴人成立和解
    ，並已給付完畢，有調解筆錄1份（本院卷第153-154頁）可
    按，足認本件原審量刑時之裁量事項已有所變動。原審「未
    及審酌」上情，致量刑失之過重，容有未洽。另依後述理由
    ，就被告之犯罪所得，不予宣告沒收或追徵，原審同「未及
    審酌」而仍予諭知沒收或追徵，亦有未當。被告上訴意旨以
    其事後已坦承認罪，並已和解付清，而以原審未及審酌上情
    致量刑過重、沒收有誤為由，指摘原判決不當，為有理由，
    自應由本院將原判決關於所處之刑及沒收部分予以撤銷改判
    ，期臻適法。
　㈡爰審酌被告侵入鄰居住處行竊，危害他人財產法益及住居安
    全，所為至屬不該。惟念及被告並無犯罪前案紀錄，素行尚
    佳（參見臺灣高等法院被告前案紀錄表），事後已於本院時
    坦承認罪，頗具悔意，且與告訴人達成民事和解，並已給付
    完畢，有上開調解筆錄1份可憑。兼衡被告自陳高職畢業之
    智識程度，從事餐飲業，月入約10萬元，離婚，有1名成年
    子女等一切情狀，量處被告有期徒刑六月，並諭知易科罰金
    之折算標準。
　㈢被告就本件雖竊得平板手機1台、K金耳環戒指1只、象牙印章
    2個、蜜蠟琥珀珠1個、美金30元、黃金墜飾5分重1個、現金
    1萬2,568元，然被告已與告訴人達成民事和解，且已依和解
    條件給付8萬元，有上開調解筆錄可按。倘於本判決再諭知
    沒收犯罪所得或追徵其價額，恐有受重複執行沒收或追徵之
    雙重追索危險，對被告顯然過苛，爰依刑法第38條之2第2項
    之規定，不予宣告沒收或追徵。
七、被告前未曾因故意犯罪受有期徒刑以上刑之宣告，有臺灣高
    等法院被告前案紀錄表可按，其因一時失慮，致罹刑典，已
    與告訴人達成和解，並全數給付和解款項，有前開調解筆錄
    1份可考，經此偵審程序及刑之宣告，應知警惕，諒無再犯
    之虞，本院認對被告所宣告之刑，以暫不執行為適當，爰依
    刑法第74條第1項第1款規定，併予宣告緩刑二年，以勵自新
    。　　
據上論斷，應依刑事訴訟法第369條第1項前段、第364條、第299
條第1項前段（僅引用程序法條），判決如主文。
本案經檢察官陳昆廷提起公訴，檢察官劉榮堂到庭執行職務。
中　　華　　民　　國　　111 　年　　5 　　月　　19　　日
                  刑事第三庭    審判長法　官  陳連發
                                      法　官  何秀燕
                                      法　官  洪榮家　　
以上正本證明與原本無異。
不得上訴。
　　　　　　　　　　　　　　　　　　　書記官  謝麗首　
中　　華　　民　　國　　111 　年　　5 　　月　　19　　日
附錄本案論罪法條：
修正前刑法第321條
犯竊盜罪而有下列情形之一者，處6月以上、5年以下有期徒刑，
得併科新臺幣10萬元以下罰金：
一、侵入住宅或有人居住之建築物、船艦或隱匿其內而犯之者。
二、毀越門扇、牆垣或其他安全設備而犯之者。
三、攜帶兇器而犯之者。
四、結夥三人以上而犯之者。
五、乘火災、水災或其他災害之際而犯之者。
六、在車站、埠頭、航空站或其他供水、陸、空公眾運輸之舟、
    車、航空機內而犯之者。
前項之未遂犯罰之。